【裁判字號】    89,訴,742
【裁判日期】    890912
【裁判案由】    清償借款
【裁判全文】
臺灣臺南地方法院民事判決  八十九年度訴字第七四二號
    原      告  台灣土地銀行
    法定代理人  乙○○
    訴訟代理人  丙○○○
                丁○○
                戊○○
                甲○○
    被      告  己○○
                              .
                              .
右當事人間請求清償借款事件，本院判決如左：
      主      文
被告應給付原告新台幣貳佰肆拾肆萬伍仟柒佰捌拾捌元，及自民國八十八年六月十九
日起至清償日止，按年息百分之七點九計算之利息，並自民國八十八年七月二十日起
至民國八十九年一月十九日止，按上開利率百分之十，自民國八十九年一月二十日起
至清償日止，按上開利率百分之二十計算之違約金。
訴訟費用由被告負擔。
      事      實
甲、原告方面：
一、聲明：求為判決如主文所示。
二、陳述：訴外人呂宗翰邀同被告己○○為連帶債務人，於民國八十八年五月十九日
    向原告借款新台幣︵下同︶二百四十五萬元，約定於一百零八年五月十九日清償
    ，並於每月十九日繳息，年息按原告基本放款利率百分之七點四九加一點六四碼
    計算，並隨原告牌告利率機動調整（借貸時年息為百分之七點九），如有未按期
    攤還，依借據第三條、第五條之約定，應即喪失期限利益，視為全部到期，除仍
    按上開利率計息外，其逾期清償在六個月以內者，按上開利率百分之十，在六個
    月以上者，按上開利率百分之二十加付違約金。詎上開債務訴外人呂宗翰只償還
    本金四千二百十二元，及至八十八年六月十八日止之利息，尚欠本金二百四十四
    萬五千七百八十八元，即拒不再繳納，屢向之催討，均置之不理，逾期當時之利
    率仍為百分之七點九，被告為其連帶債務人，依授信約定書第十二條之規定，自
    應對上開債務負連帶清償之責，為此提起本件訴訟。
三、證據：提出借據、授信約定書、土地銀行東台南分行放款帳卡各一份為證。
乙、被告方面：
    被告未於言詞辯論期日到場，亦未提出書狀作何聲明或陳述。
      理      由
一、原告主張：訴外人呂宗翰邀同被告己○○為連帶債務人，於八十八年五月十九日
    向原告借款二百四十五萬元，約定於一百零八年五月十九日清償，並於每月十九
    日繳息，年息按原告基本放款利率百分之七點四九加一點六四碼計算，並隨原告
    牌告利率機動調整（借貸時為年息百分之七點九），如有未按期攤還，依借據第
    三條、第五條之約定，應即喪失期限利益，視為全部到期，除仍按上開利率計息
    外，其逾期清償在六個月以內者，按上開利率百分之十，在六個月以上者，按上
    開利率百分之二十加付違約金。詎上開債務訴外人呂宗翰只償還本金四千二百十
    二元，及至八十八年六月十八日止之利息，尚欠如聲明所示之本金、利息及違約
    金迄未清償，逾期時之利率仍為百分之七點九之事實，業據其提出與所述相符之
    借據、授信約定書、放款帳卡各一份為證，且被告未最後言詞辯論期日到場爭執
    ，亦未提出書狀以供本院參酌，經本院核閱上開證據資料所載之借款金額、利率
    、違約金、清償日期等事項調查證據之結果，均與原告所述相符，自堪信原告之
    主張為真實。
三、按當事人得約定債務人不履行債務時，應支付違約金，民法第二百五十條第一項
    定有明文。又數人負同一債務，明示對於債權人各負全部給付之責任者，為連帶
    債務；連帶債務之債權人，得對於債務人中之一人，或數人，或其全體，同時或
    先後請求全部或一部之給付。連帶債務未全部履行前，全體債務人仍負連帶責任
    ，民法第二百七十二條第一項、第二百七十三條亦分別定有明文。從而，原告依
    消費借貸契約及連帶債務之法律關係請求被告給付借款二百四十四萬五千七百八
    十八元，並自八十八年六月十九日起至清償日止，按年息百分之七點九計算之利
    息，並自八十八年七月二十日起至八十九年一月十九日止，按上開利率百分之十
    ，自八十九年一月二十日起至清償日止，按上開利率百分之二十計付違約金，為
    有理由，應予准許。
四、結論：本件原告之訴為有理由，依民事訴訟法第三百八十五條第一項前段、第七
    十八條，判決如主文。
中      華      民      國    八十九    年      九      月      十二    日
                                臺灣臺南地方法院民事第二庭
~B審判長法  官  蔡美美
~B      法  官  童來好
~B      法  官  莊玉熙
右為正本係照原本作成
如對本判決上訴，須於判決送達後廿日內向本院提出上訴狀
中      華      民      國    八十九    年      九      月      十三    日
~B  法院書記官  許美惠


司法院資訊處製作；財團法人民間司法改革基金會備份。
